臺灣桃園地方法院刑事判決
108年度易字第1148號
公  訴  人  臺灣桃園地方檢察署檢察官
被      告  王彥祺


選任辯護人  郭桓甫律師
            黃立心律師
            蔡岳龍律師
上列被告因過失傷害案件，經檢察官提起公訴（108年度偵字第3
973號），本院判決如下：
    主  文
本件公訴不受理。
    理  由
一、公訴意旨詳如附件臺灣桃園地方檢察署檢察官起訴書所載。
二、按告訴乃論之罪，告訴人於第一審辯論終結前，得撤回其告
    訴；又告訴乃論之罪經撤回者，應諭知不受理之判決，且不
    受理之判決，得不經言詞辯論為之，刑事訴訟法第238條第1
    項、第303條第3款、第307條分別定有明文。
三、經查，本案檢察官認被告甲○○涉犯修正前刑法第284條第1項
    前段之過失傷害罪嫌而提起公訴，依刑法第287條之規定，
    前開罪名須經告訴。嗣經告訴人乙○○於本院第一審辯論終結
    前，具狀撤回告訴，此有告訴人於111年8月31日提出之刑事
    撤回告訴狀存卷可參（見本院卷第91頁），並經告訴人之母
    親丁○○向本院陳明告訴人已與被告甲○○及其配偶練秀潔達成
    和解而撤回告訴，有本院辦理刑事案件電話查詢紀錄表（見
    本院卷第93頁）在卷可佐，參以另案（本院108年度交易字
    第98號）被告練秀潔與告訴人於臺灣高等法院民事庭成立和
    解之和解筆錄（見本院卷第95至97頁）屬實，是本案係由告
    訴人具狀簽名提出前開刑事撤回告訴狀，堪以認定。揆諸上
    揭法律之規定，本案爰不經言詞辯論，逕行諭知不受理之判
    決。
四、據上論斷，應依刑事訴訟法第303條第3款、第307條，判決
    如主文。
本案經檢察官丙○○提起公訴，經檢察官林鋐鎰到庭執行職務。
中　　華　　民　　國　　111 　年　　10　　月　　11　　日
　　　　　　　刑事第六庭    審判長法  官  劉淑玲
　　　　　　　                    法  官  何宇宸
　　　　　　　                    法　官　何啓榮
以上正本證明與原本無異。
如不服本判決應於收受判決後20日內向本院提出上訴書狀，並應
敘述具體理由。其未敘述上訴理由者，應於上訴期間屆滿後20日
內向本院補提理由書(均須按他造當事人之人數附繕本)「切勿逕
送上級法院」。
                                  書記官　潘瑜甄
中　　華　　民　　國　　111 　年　　10　　月　　11　　日
附件：
臺灣桃園地方檢察署檢察官起訴書
                                     108年度偵字第3973號
　　被　　　告　甲○○　男　  歲（民國  年 月  日生）
　　　　　　　　　　　　住
　　　　　　　　　　　　國民身分證統一編號：          號
    選任辯護人  蔡岳龍律師
                黃立心律師
                郭桓甫律師
上列被告因過失傷害案件，已經偵查終結，認應該提起公訴，茲
將犯罪事實及證據並所犯法條分敘如下：
　　　　犯罪事實
一、甲○○於民國106年4月28日晚間11時24分許，貿然將其所駕駛
    之車牌號碼0000-00號自用小客車，暫停在桃園市○○區○○路0
    00號前對向之部分快車道跨行人穿越道上。適有乙○○（涉犯
    過失傷害罪嫌部分，另由臺灣桃園地方法院少年法庭裁定）
    無駕駛執照，騎乘劉康米（涉犯過失傷害罪嫌部分，另為不
    起訴處分）使用之車牌號碼000-000號普通重型機車，亦疏
    未注意車前狀況，沿中壢區中山路由西北往東南方向行經該
    處，致碰撞亦違規徒步穿越分向限制線之行人練秀潔（涉犯
    過失傷害罪嫌部分，另由臺灣桃園地方法院審理
    ），致乙○○人車倒地，並受有頭部、右側手部、左側手部擦
    傷及左側膝部挫傷之傷害。
二、案經乙○○告訴偵辦。
　　　　證據並所犯法條
一、訊據被告甲○○堅詞否認涉有上開犯行，辯稱：伊當時停車的
    位置很靠近旁邊，伊是踩著煞車及打雙黃燈，讓後方的燈可
    以更加明亮，伊有讓出一定的空間讓左邊的車子可以通過，
    伊當時開著車窗，伊有聽到後方有很大聲的排氣管聲，伊有
    看到該機車在中線騎很快過來，就撞到伊太太等語。惟查，
    上開犯罪事實，業據證人乙○○於警詢及偵查中證述明確，並
    有天成醫療財團法人天晟醫院出具之診斷證明書（乙種）、
    桃園市政府警察局舉發違反道路交通管理事件通知單、道路
    交通事故現場圖、道路交通事故調查報告表㈠㈡、車輛詳細資
    料報表、中華電信之證號查詢機車駕駛人表單、桃園市政府
    警察局舉發違反道路交通管理事件通知單、桃園市政府警察
    局車輛行車事故鑑定會函暨所附之桃園市政府車輛行車事故
    鑑定會鑑定意見書（桃市鑑0000000案）、照片14張、監視
    及行車紀錄器錄影擷取畫面10張在卷可憑，是被告涉犯上開
    罪嫌，應堪認定。
二、核被告所為，係犯修正前刑法第284條第1項前段之過失傷害
    罪嫌。
三、依刑事訴訟法第251條第1項提起公訴。
　  此　致
臺灣桃園地方法院
中　　華　　民　　國　　108 　年　　6 　　月　　30　　日
　　　　　　　　　　　　　　　檢　察　官  楊  朝  森
本件證明與原本無異
中　　華　　民　　國　　108 　年　　7 　　月　　26　　日
                              書  記  官  楊  潔  茹
所犯法條：修正前刑法第284條　　
因過失傷害人者，處 6 月以下有期徒刑、拘役或 5 百元以下罰
金，致重傷者，處 1 年以下有期徒刑、拘役或 5 百元以下罰金
。
從事業務之人，因業務上之過失傷害人者，處 1 年以下有期徒
刑、拘役或 1 千元以下罰金，致重傷者，處 3 年以下有期徒刑
、拘役或 2 千元以下罰金。